臺灣臺中地方法院刑事判決          100年度交簡上字第123號
上  訴  人
即  被  告  王智君
上列上訴人因被告犯公共危險案件，不服本院臺中簡易庭中華民
國100年4月21日100年度中交簡字第787號第一審刑事簡易判決（
聲請簡易判決處刑案號：臺灣臺中地方法院檢察署100年度速偵
字第1343號），提起上訴，本院管轄之第二審合議庭判決如下︰
    主    文
上訴駁回。
    犯罪事實及理由
一、本案經本院審理結果，認第一審簡易判決認事用法及量刑均
    無不當，應予維持，並引用第一審判決書記載之犯罪事實、
    證據及理由（如附件）。
二、上訴意旨略以：本件原審判決6個月有期徒刑尚可接受，但
    易科罰金新臺幣2000元折算1日則太重，請能減輕一些等語
    。
三、惟查：
  (一)按關於刑之量定，係實體法上賦予法院得為自由裁量之事項
    ，茍已斟酌刑法第57條各款所列情狀，而未逾越法定刑度，
    或濫用其權限，即不得任意指摘為違法，最高法院72年台上
    字第6696號、75年台上字第7033號判例均可參照。且在同一
    犯罪事實與情節，如別無其他加重或減輕之原因，下級審法
    院量定之刑，亦無過重或失輕之不當情形，則上級審法院對
    下級審法院之職權行使，原則上應予尊重（最高法院85年度
    台上字第2446號判決參照）。
  (二)本件被告所犯之刑法第185條之3之服用酒類不能安全駕駛動
    力交通工具而駕駛罪，其法定刑為「1年以下有期徒刑、拘
    役或15萬元以下罰金」，而原審已依刑事訴訟法第454條第2
    項詳細記載認定之犯罪事實、證據及應適用之法條，且原審
    犯罪事實及理由欄內，業已載明參酌被告於88年間因酒後駕
    車之公共危險案件，經判處拘役30日，於94年間又因酒後駕
    車公共危險案件，經判處拘役55日，復於97年間再度因酒後
    駕車公共危險案件，經判處有期徒刑3月，另於98年間再度
    因酒駕公共危險案件，遭判處有期徒刑4月，均已陸續執行
    完畢之酒後駕車犯罪之前科素行（參卷附臺灣高等法院被告
    前案紀錄表及臺灣臺中地方法院檢察署聲請簡易判決處刑書
    ），竟仍不知記取教訓，此次再度於飲酒後已達不能安全駕
    駛之程度，罔顧公眾之安危而貿然騎乘重型機車上路，無視
    其他用路人車之安全，惡性非輕；並考量被告酒精濃度超出
    法定標準之程度，應科以中度刑等一切情狀，量處如主文所
    示之刑，併諭知中度之易科罰金折算標準，以示懲儆等語，
    是原審顯已審酌被告有該科刑紀錄之情節，並依卷證資料，
    審酌本案被告之酒醉程度、駕駛交通工具、對往來人車安全
    造成相當之危險，而於法定刑度內量處被告有期徒刑6月，
    並諭知中度之易科罰金折算標準，難謂原審有何違法失當之
    處。被告以上揭理由上訴，指摘原審量刑不當等語，為無理
    由，應予駁回。
四、依刑事訴訟法第455條之1第1項、第3項、第373條、第368條
    ，判決如主文。
本案經檢察官黃元亨到庭執行職務。
中    華    民    國   100    年    7     月    29    日
        刑事第十三庭  審判長法  官  吳幸芬
                            法  官  劉麗瑛
                            法  官  黃建都
以上正本證明與原本無異。
本件不得上訴。
                            書記官  賴玉真
中    華    民    國   100    年    7     月    29    日